臺灣嘉義地方法院刑事附帶民事訴訟判決
111年度附民字第108號
原      告  莊耀文
被      告  林偉華



上列被告因違反洗錢防制法等案件（原案號：111年度金訴字第1
47號；改分後案號：111年度金簡字第61號），經原告提起附帶
民事訴訟請求損害賠償，本院於民國111年6月28日言詞辯論終結
，判決如下： 
    主      文
被告應給付原告新臺幣94,800元，及自民國111年6月11日至清償
日止，按年息5%計算之利息。
本判決得假執行；但被告如以新臺幣94,800元為原告預供擔保後
，得免為假執行。
    事實及理由
一、原告主張：被告明知其並無商品可供出售，竟意圖為自己不
    法之所有，基於詐欺取財、隱匿特定犯罪所得之去向及所在
    之犯意，先以清償借款為由，向陳○○取得其所持用之玉山商
    業銀行【帳號：000-0000000000000，戶名：楊○○】帳戶(下
    稱玉山帳戶)帳號；又向吳○○取得其申辦之中華郵政股份有
    限公司【帳號：000-00000000000000】帳戶帳號；另以友人
    匯款現無帳戶可用為由，向方○○取得其申辦之中華郵政股份
    有限公司嘉義興業路郵局【帳號：000-00000000000000】帳
    戶（下稱郵局帳戶）帳號後，即自民國110年7月30日9時17
    分許起，以通訊軟體Messenger暱稱為「力豪陳」、通訊軟
    體LINE暱稱為「旺來」之帳號，向原告佯稱有3個「庫柏力
    克熊」公仔要出售云云，並提供上開玉山帳戶、郵局帳戶及
    吳○○中華郵政股份有限公司帳戶帳號供原告匯款，致原告陷
    於錯誤，於附表所示時間，轉帳如附表所示款項至附表所示
    帳戶，再由陳○○、方○○於附表所示時間，提領附表所示之金
    額後，於附表所示時間、地點，交付如附表所示之金額予被
    告，以此方式製造金流斷點，而掩飾、隱匿詐欺犯罪所得之
    去向及所在，吳○○則因其中華郵政股份有限公司帳戶異常，
    未能提款轉交被告。被告以上開方式故意不法侵害原告之財
    產權，應對原告負損害賠償責任，爰依侵權行為之法律關係
    提起本件訴訟等語。並聲明：㈠被告應給付原告新臺幣（下
    同）94,800元，及自起訴狀繕本送達之翌日起至清償日止，
    按年息5%計算之利息。㈡原告願供擔保，請准宣告假執行。
二、被告則以：我承認原告起訴事實並就本件訴訟標的為認諾等
    語。
三、附帶民事訴訟之判決，應以刑事訴訟判決所認定之事實為據
    ，刑事訴訟法第500 條前段定有明文。本件原告主張之事實
    ，業經本院以111年度金簡字第61號刑事判決認定被告成立
    洗錢罪而為有罪判決，且被告於言詞辯論期日審理時表示同
    意原告請求，即係就原告主張之訴訟標的為認諾，本院即應
    本於被告認諾而為其敗訴之判決。
四、從而，原告依侵權行為之法律關係，請求被告賠償其遭詐騙
    之94,800元，及自附帶民事起訴狀繕本送達翌日即111年6月
    11日起至清償日止，按年息5%計算之利息，為有理由，應予
    准許。
五、本判決係適用小額程序所為被告敗訴之判決，依刑事訴訟法
    第491條第10款準用民事訴訟法第436條之20規定，應依職權
    宣告假執行，並依同法第392條第2項，依職權為被告預供擔
    保得免為假執行之宣告。至原告陳明願供擔保，請准宣告假
    執行，無非係促請本院依職權為假執行之發動，自無為准駁
    諭知之必要。
六、本件係原告提起刑事附帶民事訴訟，依刑事訴訟法第504條
    第2項之規定，免納裁判費。又兩造均無就本件支出其他訴
    訟費用，爰不另為訴訟費用負擔之諭知，併予敘明。
中    華    民    國   111    年     6    月    30    日
                  刑事第八庭  法  官  盧伯璋
上列正本證明與原本無異。
對於本判決如有不服，應於送達後20日內，向本院提出上訴狀（
應附繕本）。　　　　　　　　　
中　　華　　民　　國　　111 　年　　6 　　月　　30　　日
                              書記官  曹瓊文

【附表】
編號 匯款時間 匯款金額 匯入帳戶 提領人 提領時間 提領金額 交付林偉華之時間、地點、金額 1 110年7月31日15時22分許 18,000元 玉山帳戶 陳○○ 110年7月31日15時45分許 18,805元(含手續費5元) 不詳時間、地點/11,000元(扣除林偉華欠款7,000元) 2 110年7月31日19時3分許 50,000元 吳○○中華郵政股份有限公司帳戶 未提領    3 110年7月31日19時45分許 26,800元 郵局帳戶 方○○ 110年7月31日23時19分許 20,000元 110年7月31日23時20分許，在嘉義市○區○○路000號秋田汽車旅館/26,000元。      110年7月31日23時20分許 6,000元  合計：  94,800元